臺灣新竹地方法院刑事判決　　　　　　　　　　　　　　九十年度易字第五二二號
　　公　訴　人　臺灣新竹地方法院檢察署檢察官
　　被　　　告　己○○
　　選任辯護人　洪大明
　　　　　　　　黃莉玲
右列被告因傷害案件，經檢察官提起公訴（九十年度偵字第一九二八號），本院判決
如左：
    主  文
己○○連續傷害人之身體，處有期徒刑陸月，如易科罰金，以佰元折算壹日。
    事  實
一、己○○與甲○○為夫妻關係，係屬家庭暴力防治法第三條第一款之家庭成員關係
    ，二人常因細故發生爭吵，己○○竟基於傷害人身體之概括犯意，先於民國八十
    九年十月二十三日，在其位於新竹市○○路一百六十一巷十七號之住處毆打甲○
    ○，致甲○○受有左頸擦傷（一ｘ○‧五公分）、右臂多處瘀傷（三‧五ｘ一‧
    五公分、一‧五ｘ一公分、一ｘ一公分）、擦傷（四ｘ○‧五公分）及右膝瘀傷
    併擦傷（六ｘ一‧五公分、三‧五ｘ二公分）等傷害；又於八十九年十一月二十
    四日，亦在上址毆打甲○○，致其受有左腕扭傷併擦傷（二ｘ二公分、二ｘ一公
    分）；及於九十年二月二十三日，亦在上址毆打甲○○，致其受有腹部紅腫（四
    ｘ一公分）、右上臂紅腫（五ｘ一公分）及左腋下瘀青（三ｘ二公分）等傷害；
    己○○復於九十年二月二十四日，在上址出手毆打甲○○，再致其受有頸部擦傷
    （二ｘ○‧五公分）、右上臂瘀傷（二ｘ一公分）、右手瘀傷（一ｘ一公分）及
    左上臂瘀傷（三ｘ二公分）等傷害，而對家庭成員實施身體上不法之侵害行為。
二、案經甲○○訴請臺灣新竹地方法院檢察署檢察官偵查起訴。
    理  由
一、訊據被告己○○矢口否認有何傷害告訴人甲○○之犯行，辯稱：八十九年十月間
    ，曾有二次告訴人晚上回家時，看到她身上有傷，問她為何會如此，告訴人就和
    伊大吵。另外，告訴人也曾從樓梯上跌下來，還有一次是她騎摩托車跌倒，至於
    另外的傷是如何來，就不知道了。而告訴人沈迷於電動玩具，還和一位綽號「老
    鼠」之男子在電話中罵伊為敗家子及狗，足見告訴人根本未將伊視為丈夫，再者
    ，告訴人亦教小孩蕭羽紋說爸爸會打媽媽，更可見告訴人指訴不實云云。經查，
    （一）被告己○○於右揭時地連續毆打告訴人甲○○成傷之犯行，業據告訴人於
    歷次偵訊及本院審理時指訴歷歷，且告訴人數度遭受被告毆打後，分別受有如事
    實欄所述傷害等情，亦有行政院衛生署新竹醫院甲種診斷證明書四份及新竹市警
    察局第三分局處理家庭暴力案件調查紀錄表一份在卷足稽，且告訴人亦因於九十
    年二月二十三日及二月二十四日遭被告為上揭暴力加害行為，而經本院民事庭於
    九十年四月十五日核發民事暫時保護令及於九十年七月三十一日核發民事通常保
    護令，有本院九十年度暫家護字第七九號民事暫時保護令及九十年度家護字第九
    四號民事通常保護令各一份在卷可佐。（二）被告雖一再矢口否認有毆打告訴人
    之犯行，然告訴人確自八十九年十月開始即有受傷之情形，業據證人即告訴人同
    事乙○○及丙○○於偵訊時結證稱：去年十月開始即看到告訴人有傷，都是在手
    部有抓傷、瘀青，頭部有抓傷，腳也是有瘀青，她常常受傷，不可能是自己撞倒
    所為等語綦詳，並經曾替告訴人處裡家庭暴力案件之證人即警員丁○○證述：九
    十年二月二十二日告訴人曾打電話到派出所報案，說她被先生打，有到現場，當
    時她在一樓，她先生在二樓，當天看到告訴人外表沒有流血，但好像有紅腫，有
    請告訴人去驗傷等語明確，並有新竹市警察局受理各種案件紀錄表一份附卷足參
    。被告雖復辯稱：告訴人是因自樓梯跌落才受傷云云，然告訴人雖確有自樓梯跌
    落因而受有尾椎挫傷，局部疼痛之傷害，故而於八十九年七月十二日至同月二十
    五日間就診治療之情事，有其提出之診斷證明書一份在卷足按，然告訴人受傷時
    間係八十九年七月間，和告訴人所指訴遭被告毆打成傷之上揭時間並不相符，嗣
    經本院訊問被告為何告訴人在八十九年十一月、十二月間身上仍都有傷一節時，
    被告即推託不知情，參以若告訴人果真欲以殘害自身，造成身體受傷之事實後，
    再指訴係被告所為之方式，來誣指被告犯罪，衡情其在第一次受傷後即會採取刑
    事訴追手段以達其目的，又何須在連續受傷四次後方具狀提起本件告訴等情，應
    認告訴人所為上開指訴應堪採信。（三）次查，證人蕭秀芳、蕭慶居及戊○○雖
    分別於偵訊及本院調查時證述稱：並未曾看過被告毆打告訴人等語，然各該證人
    分別為被告之姊姊、父親及姊姊蕭秀芳之男友，而被告和告訴人已因感情不睦而
    訴請離婚中，衡情告訴人和被告家人之關係亦不佳，參以被告於上揭時地毆打告
    訴人時，各該證人亦不在場等情，為告訴人陳述在卷，自難僅以渠等所言即為被
    告未為上揭犯行之認定。（四）又查，被告雖亦又辯稱：曾在九十一年四月十四
    日會面時問過小孩蕭羽紋，她說是媽媽教她講爸爸會打媽媽云云，然該次會面當
    時，被告係邊餵蕭羽紋吃東西，邊問：媽媽有沒有教你要對社工阿姨說爸爸會打
    媽媽？隔了約三秒後，蕭羽紋點點頭，被告又說有哦，接著蕭羽紋就轉頭去看其
    他事物等情，業據本院當庭播放該次會面之錄影帶屬實，並製有勘驗筆錄一份附
    卷足憑，以蕭羽紋（八十八年三月二十日生）僅為三歲之年紀，於被告詢問時又
    係正在吃東西，且注意力隨即轉往他處之情況觀之，蕭羽紋是否明確知悉被告所
    提問題意義為何，及是否在確實明瞭被告所提問題內容後，才針對該問題回答，
    均顯有疑問。（五）再查，被告雖提出告訴人分別和其母親陳瓊珠及和一名綽號
    「老鼠」之男子電話交談內容錄音譯文來證明告訴人已無意維繫此段婚姻，且已
    未將被告視為其丈夫一節，縱亦屬實，然此係告訴人對其和被告此段婚姻關係之
    評價、是否存續及應該如何處理之部分，就此，與被告是否果於上揭時地徒手毆
    打告訴人成傷間並不具有必然性關係，是亦難僅以此即為被告有利之認定，自不
    待言。綜上所述，被告所辯均不足採，本案事證明確，被告犯行洵堪認定，應予
    依法論科。
二、核被告己○○所為，係犯刑法第二百七十七條第一項之普通傷害罪。又告訴人甲
    ○○為被告之配偶，屬家庭暴力防治法第三條第一款所定之家庭成員，是被告上
    揭對告訴人所為身體上不法侵害行為，亦屬家庭暴力防治法第二條第二項之家庭
    暴力罪。又被告所為數傷害行為，時間緊接，所犯罪名相同，顯係出於概括之犯
    意為之，為連續犯，爰依刑法第五十六條之規定以一罪論，並加重其刑。爰審酌
    被告和告訴人為夫妻，屬家庭暴力防治法所規範之家庭成員關係，而被告僅因細
    故爭執即數度對家庭成員之告訴人加以徒手毆打成傷，且犯罪後一再飾詞狡辯，
    顯見犯後態度不佳，及被告犯罪動機、手段、情節及所生危害即告訴人所受傷害
    情形等一切情狀，量處如主文所示之刑，並諭知易科罰金之折算標準，以資懲儆
    。
據上論斷，應依刑事訴訟法第二百九十九條第一項前段，刑法第五十六條、第二百七
十七條第一項、第四十一條第一項前段，罰金罰鍰提高標準條例第一條前段、第二條
，判決如主文。
本案經檢察官林佳穎到庭執行職務。
中      華      民      國    九十一    年      八      月    十六      日
                                  臺灣新竹地方法院刑事第二庭
                                          法  官  楊  惠  芬
右正本證明與原本無異。
如不服本判決，應於判決送達後十日內向本院提出上訴狀（應附繕本），上訴於臺灣
高等法院。
                                          書記官  鄭  敏  郎
中      華      民      國    九十一    年      八      月    十六      日
附錄本案論罪科刑法條全文：
刑法第二百七十七條第一項：
傷害人之身體者，處三年以下有期徒刑、拘役或一千元以下罰金。
